臺灣桃園地方法院刑事判決　　　　　　　　　　　　　九十一年度易字第二二七號
　　公　訴　人　臺灣桃園地方法院檢察署檢察官
　　被　　　告　丙○○
右列被告因恐嚇案件，經檢察官提起公訴 (九十年度偵字第一六三三七號)，本院判
決如左：
    主  文
丙○○連續以加害生命、財產之事，恐嚇他人，致生危害於安全，處拘役伍拾日，如
易科罰金，以佰元折算壹日。緩刑年。
    事  實
一、丙○○與乙○○前係男女朋友關係，二人並曾於八十九年間同居，嗣丙○○因發
    覺乙○○已另結新歡，且交往對象又係其友人甲○○後，竟萌生恐嚇危害安全之
    概括犯意，先於民國九十年七月二十七日及同年月二十八日，連續撥打乙○○所
    使用之門號0000000000號行動電話，及裝設於桃園縣龜山鄉○○○路
    一００號住處門號（０三）0000000號之室內電話多次，以：「妳如果不
    跟我在一起，不是妳死，就是我死，不然就放火燒妳家」、「我若沒讓甲○○死
    ，就作狗仔」等加害生命、財產之事恫嚇乙○○；復於同年月二十八日某時許在
    乙○○上開行動電話之語音信箱內（起訴書誤載為撥打甲○○之行動電話），留
    言：「李仔我若不給你死，就作狗仔（台語）」之加害甲○○生命之話語，經乙○○於同日在桃園縣龜山鄉○○街一八七號四樓播放予甲○○聽聞，其等二人均
    因此心生畏懼，致生危害於安全，隨即訴警究辦，查悉上情。
二、案經桃園縣警察局龜山分局報請台灣桃園地方法院檢察署檢察官偵查起訴。
    理  由
一、訊據被告丙○○對其與被害人乙○○曾為男女朋友關係，於九十年七月二十七日
    及同年月二十八日，曾多次撥打電話給被害人乙○○等情，固不諱言，惟矢口否
    認有何之恐嚇犯行，辯稱：當時喝了很多酒，可能有說一些氣話，但並無恐嚇乙○○、甲○○二人之犯意云云。然查：右揭被告恐嚇之犯行，業據證人即被害人
    乙○○、甲○○於警偵訊及本院審理中指述歷歷，而被告於電話及語音信箱中留
    言恐嚇被害人時，其語調清淅，並無酒醉致神智不清情形乙節，亦據證人乙○○
    、甲○○指訴在卷，核與證人即承辦警員葉禎於偵查中證述：被告在語音信箱內
    留言為正常人之語調等語相符，是被告空言辯稱伊酒醉後不知說了些什麼云云，
    顯係事後卸責之詞，難以採信。又被害人乙○○、甲○○於電話中聽聞被告所說
    之上開恐嚇之言詞後，心生恐懼已據其等二人迭於警訊、偵查及本院審理時供述
    明確，參以被告向被害人所述之上開言詞，在客觀上自係一般人見聞之均會認為
    足可對其構成安全上之威脅，以致被恐嚇之人之生活狀態將陷於危險不安之境無
    疑，係屬恐嚇之言詞，至為顯明；被告所辯無恐嚇犯意云云，亦非可採。本件事
    證明確，犯行堪以認定，應依法論科。
二、核被告丙○○所為，係犯刑法第三百零五條之恐嚇罪。其迭次以撥打電話之方式
    通知被害人乙○○惡害，使其心生畏懼之行為，主觀上係出於單一之恐嚇危害生
    命安全之犯意，且係於時間與空間密接之情狀下接續侵害同一法益，實現同一構
    成要件，自應論以接續犯之一恐嚇行為。又被告先對被害人乙○○恐嚇，復對被
    害人甲○○恐嚇，其先後二次恐嚇犯行，時間緊接，觸犯構成要件相同之罪名，
    顯係基於概括犯意為之，為連續犯，依刑法第五十六條規定，以一罪論，並加重
    其刑。至公訴意旨另以被告於九十年七月二十六日，亦有撥打上開電話恐嚇乙○○二人之犯行云云，然訊之被告則否認涉有此部分犯行，辯稱：至多九十年七月
    二十七日及二十八日有打電話給乙○○而已，核與證人乙○○於審理中所述：二
    十六日被告應該沒打電話給伊等語相符，經本院依職權向中華電信股份有限公司
    桃園營運處及台灣大哥大股份有限公司調取被害人乙○○上開室內電話及行動電
    話九十年七月二十六日至同年月二十八日之通聯紀錄，亦因已逾六個月保存期限
    而未果，此外復查無其他積極證據，足資證明被告確有此部分犯行，惟因公訴人
    認此與經判決有罪之部分，具有連續犯之裁判上一罪關係，爰不另為無罪之諭知
    ，附此敘明。爰審酌被告之素行、犯罪之動機、目的、手段、犯罪所生之損害及
    犯後態度等一切情狀，量處如主文所示之刑，並諭知易科罰金之折算標準。末查
    ，被告前雖曾受有期徒刑以上刑之宣告，而執行完畢後，五年內未曾受有期徒刑
    以上刑之宣告，有卷附臺灣高等法院被告全國前案紀錄表一紙在卷可稽，其偶因
    一時衝動，短於思慮，致觸犯本案犯行，且被害人亦表明願原諒被告，其經此刑
    之教訓，自當知所警惕，而無再犯之虞，本院認前開對其宣告之刑，以暫不執行
    為適當，爰併宣告緩刑三年，以勵自新。
據上論斷，應依刑事訴訟法第二百九十九條第一項前段，刑法五十六條、第三百零五
條、第四十一條第一項前段、第七十四條第二款，罰金罰鍰提高標準條例第一條前段
、第二條，判決如主文。
本案經檢察官古慧珍到庭執行職務。
中      華      民      國    九十一    年      六      月    二十一    日
                                  臺灣桃園地方法院刑事第五庭
                                      法  官    丁  俊  成
右正本證明與原本無異。
如不服本判決，應於判決送達後十日內向本院提出上訴狀( 應附繕本 )，上訴於
臺灣高等法院。
                                      書記官    簡  慧  瑛
中      華      民      國    九十一    年      六      月    二十五    日
附論罪科刑依據之法條：
刑法第三百零五條
以加害生命、身體、自由、名譽、財產之事恐嚇他人，致生危害於安全者，處二年以
下有期徒刑、拘役或三百元以下罰金。
